臺灣高等法院高雄分院刑事裁定　　　　　94年度交抗字第25號
抗 告 人
即受處分人　　甲○○
上列抗告人因聲明異議案件，不服臺灣高雄地方法院中華民國94
年1 月12日裁定（93年度交聲字第676 號），提起抗告，本院裁
定如下：
    主  文
抗告駁回。
    理  由
一、抗告意旨略以：警員所使用該雷射測速槍係85年度認證，而
    舉發日期為93年9 月，期間長達9 年之久，是否能保證該雷
    射測速槍永遠不故障? 永遠不會失其準確度? 抗告人認該雷
    射測速槍測速結果並不正確，原裁定有誤，請求撤銷原裁定
    云云。
二、抗告人於民國93年9 月28日下午3 時許，駕駛車號3337─KD
    號自用小客車，在國道三號高速公路北上307.5 公里處，即
    限速時速110 公里之路段，為內政部警政署國道公路警察局
    第八警察隊白河分隊警員王慶豐以雷射測速槍測得抗告人超
    速行駛，當場攔停，認抗告人超過速限19公里，而依道路交
    通管理處罰條例第33條第1 項規定舉發。嗣交通部公路總局
    高雄區監理所旗山監理站於93年11月10日依道路交通管理處
    罰條例第33條第1 項、第63條第1 項第1 款之規定，裁處罰
    鍰3000元，並記違規點數1 點。
三、查抗告人於前揭時地駕駛自用小客車為警攔停之事實，並不
    爭執，且抗告人於攔停前之時速，係警方利用雷射測速槍上
    之瞄準器鎖定該車，經雷射測速槍測速結果，其行車時速為
    129 公里，已超速19公里，業據證人即內政部警政署國道公
    路警察局第八隊當時值勤之員警王慶豐於原審到庭證述明確
    ，證人王慶豐係舉發人，並無任何積極證據足以認定證人上
    開證述係屬虛偽，況交通警員掣單舉發違反道路交通管理處
    罰條例所列之違規事實，本質上為行政處分，係公務員基於
    職務上權力，依法就特定之具體事件所為具有公法上效果之
    單方行政行為，基於公務員為公法上行為具有公信力之原則
    ，該行政處分當可被推定為真正，則執勤警員本其維護交通
    秩序、安全職責所為之舉發，自應受到合法、正確之推定，
    不容抗告人任意否定，是證人王慶豐之證詞即堪採信。又雷
    射測速儀器在從國外進口至國內交通警察使用之前，在先進
    國家早已使用多年，而雷射測速原理是以雷射光先後發射與
    接收後，通過高速運算計算時間與距離，此種雷射技術與概
    念，早在美國登陸月球時即使用為計算精密登陸距離，則較
    簡單的交通違規雷射測速槍，如果仍質疑雷射測速槍不精確
    ，顯屬於臆測而無根據。況且雷射測速比雷達測速除更精確
    不會有錯誤以外，雷射測速只能鎖定一個測速目標，確認違
    規車輛不會有錯誤，不易被違規者以反偵測設備偵測，偵測
    時間僅需0.3 秒，而且不需要校正，未來廣泛使用已是不可
    避免的趨勢。本件員警所用之手提式雷射測速槍，編號為UL
    004672號，乃國外先進科學儀器，因我國經濟部中央標準檢
    驗局尚未有檢定雷射測速槍之規範而無從送檢，故在未有檢
    定規範以前，適用國際檢驗規定（國外需經過檢定合格始得
    出廠），且該檢驗合格文件譯本業經我國法院認證，該儀器
    亦定期送廠維修、調整，以維持儀器之準確性等情，有內政
    部警政署國道公路警察局第八警察隊93年12月14日公警八交
    訴字第0930002311號函及所附之臺灣臺北地方法院公證處85
    年度認字第9836號認證書、LT120.20實驗室及野外鑑測報告
    等在卷可考，基此，本件執勤警員所使用之雷射測速槍之準
    確度，應係值得信賴，而無不得為舉發檢測之理。原裁定認
    抗告人違反道路交通管理處罰條例第33條第1 項之超速違規
    行駛，認原處分機關之處分並無不當，而駁回抗告人之異議
    ，核無違誤，抗告人仍執陳詞，空言指摘本件雷射測速槍測
    速有誤云云，顯無理由，應予駁回。
四、據上論斷，應依道路交通案件處理辦法第26條、刑事訴訟法
    第412 條，裁定如主文。
中　　華　　民　　國　　94　　年　　3 　　月　　23　　日
                  刑事第一庭  審判長法  官  王光照
                                    法  官  張意聰
                                    法  官  曾玉英
以上正本證明與原本無異。
不得再抗告。
中　　華　　民　　國　　94　　年　　3 　　月　　23　　日
　　　　　　　　　　　　　　　　　　書記官   黃麗蓉
